# 请教陈版，关于总包工程公司新收入准则确认问题？

提问人：MQLGOOD 时间：2018-05-29 09:46:14
请教陈版，关于电站总承包公司A，其业务为电站总承包EPC业务，从客户拿到总包合同后，主要设备从外部单位采购，工程施工和基础设施建设也是外包给其他单位，A公司本公司作为总承包公司仅仅做项目管理，发生少量的工程服务费。请问，在分别确认履约义务后，将总承包合同拆分为各个板块分别确认收入，那么总合同的毛利是否在各个板块按照履约义务进度确认毛利？ 对于总承包公司来讲，采购设备的产生的成本和收入是否应该确认部分毛利？

回答人：chenyiwei
新准则下，一般认为整个EPC工程构成一项整体履约义务，不能分拆为设计、施工、采购、安装调试等多个履约义务分别确认收入（即使合同中标明了各部分的单独售价）。 EPC工程一般属于在一段时间内履行的履约义务。但由于设备采购和施工均为外包，因此建议采用“调整投入法”计算履约进度，即与外购设备和外包施工劳务对应的毛利为零，毛利均归属于本企业提供的设计、监督管理等服务。

提问人：MQLGOOD 时间：2018-05-29 20:42:42
陈老师，我这样理解对不对，总包合同作为一个整体履约义务，整体成本为设备采购、土建安装、工程设计、项目管理等，根据整体投入来计算整个项目的完工百分比，进而确认进度收入和进度成本，但是产生的毛利看做仅作为本企业提供的项目管理板块产生的，对于其外包的投入当做没有毛利发生。不知道理解是否有问题。（注释：假设总包公司仅提供项目管理，其他投入均外包）

回答人：chenyiwei
可以这样理解。

提问人：zhs7403 时间：2018-05-30 08:54:44
陈老师，这个作为履约时间段还是时间点合理？满足时间段 3 条之一吗？

回答人：chenyiwei
一般EPC类的建造合同可以满足新收入准则第十一条第（二）项，客户可以控制在建中的资产。

提问人：MQLGOOD 时间：2018-05-30 10:37:49
再次请教陈老师，假如一个电站项目合同价 200 万，预计总成本 100 万，本期工程采购了设备确认了成本 80 万元，那么完工进度看做80%，其他费用没有发生， 在会计处理上，确认收入200*80%=160万，成本确认 80 万元，毛利 80 万元看做自行提供工程服务产生的（即使没有发生成本），这么理解有没有没问题？麻烦您了。 另外， 如果我们不采用调整投入法来计算进度，外包的部分也确认毛利，这样是否具有合理性或是否有风险？

回答人：chenyiwei
新收入准则下，如果采用“调整投入法”，毛利看作自行提供工程服务产生的，则因为本期只发生了设备采购成本，故只确认 80 万元收入和等额成本，不确认利润。

提问人：half1990 时间：2018-08-16 09:51:33
陈版，EPC项目涉及多个环节，看成是一项整体履约义务，但是在没有全部交付前，是基本不能产生价值的，其中有些设备参数也是客户要求定制的，不存在通用性。 那么如何判定客户能够控制？新准则对于控制的解释还不是太清晰，是使用层面的控制，还是进度上的控制，还是对项目实物的控制。

回答人：chenyiwei
这是使用层面的控制，即可以主导其使用并独占其所产生的各项经济利益，包括使用和处置过程中产生的经济利益。